【裁判字號】    99,審易,2610
【裁判日期】    990811
【裁判案由】    毒品危害防制條例
【裁判全文】
臺灣高雄地方法院刑事判決            99年度審易字第2610號
公  訴  人  臺灣高雄地方法院檢察署檢察官
被      告  甲○○
上列被告因違反毒品危害防制條例案件，經檢察官提起公訴（99
年度毒偵緝字第148 號），嗣因被告就被訴事實為有罪陳述，經
本院告知簡式審判程序意旨並聽取公訴人及被告之意見後，本院
合議庭裁定由受命法官獨任依簡式審判程序審理，本院判決如下
：
    主  文
甲○○犯施用第二級毒品罪，累犯，處有期徒刑捌月。又犯持有
第一級毒品罪，累犯，處有期徒刑陸月，扣案第一級毒品海洛因
包（驗後合計淨重柒點伍壹公克暨其包裝袋只）及扣案第二
級毒品甲基安非他命貳包（驗後合計淨重參點零陸公克暨其包裝
袋貳只），沒收銷燬之。應執行有期徒刑壹年壹月，扣案第一級
毒品海洛因包（驗後合計淨重柒點伍壹公克暨其包裝袋只）
及扣案第二級毒品甲基安非他命貳包（驗後合計淨重參點零陸公
克暨其包裝袋貳只），沒收銷燬之
    事  實
一、甲○○前因施用毒品案件，經本院以94年度毒聲字第1585號
    裁定送觀察、勒戒後，於民國95年2 月13日認無繼續施用毒
    品之傾向而釋放出所，並經臺灣高雄地方法院檢署檢察官以
    95年度毒偵緝字第41號、第42號為不起訴處分確定。復於前
    開觀察、勒戒執行完畢後5 年內，因施用第一、二級毒品案
    件，經本院分別以95年度訴緝字第224 號判決判處有期徒刑
    7 月、3 月，並經本院以96年度聲減字第3007號裁定減刑後
    應執行有期徒刑4 月又15日確定；復因犯傷害案件，經本院
    以96年度簡上字第370 號判決判處有期徒刑4 月，減為有期
    徒刑2 月確定；復因犯施用第一、二級毒品案件，分別經本
    院以96年度訴字第3091號判決判處有期徒刑10月、6 月，減
    刑為有期徒刑5 月、3 月，應執行有期徒刑8 月確定，上開
    5 罪接續執行，並於97年8 月25日縮刑期滿執行完畢。詎其
    仍不知悔改，明知海洛因及甲基安非他命係毒品危害防制條
    例第2 條第2 項第1 、2 款所明定之第一、二級毒品，不得
    施用或持有，仍分別為下列行為：（一）基於施用第二級毒
    品甲基安非他命之犯意，於98年6 月25日下午某時許，在高
    雄市○○區○○路359 號「頑皮家族遊藝場」內，以將甲基
    安非他命置於玻璃球內燒烤加熱後，吸食所產生煙霧之方式
    ，施用第二級毒品甲基安非他命1 次。（二）再基於持有第
    一級毒品海洛因與第二級毒品甲基安非他命之犯意，於前開
    施用甲基安非他命完畢後之同日21時30分許，在高雄縣大社
    鄉○○路長青賓館附近，向姓名年籍均不詳綽號「龍哥」之
    成年男子，分別以新臺幣（下同）3 萬元之代價購得第一級
    毒品海洛因3 包（驗後合計淨重7.51公克），及以1 萬元之
    價格購得第二級毒品甲基安非他命2 包（驗後合計淨重3.06
    公克）而持有之。嗣於98年6 月25日23時40分許，為警在「
    頑皮家族遊藝場」內查獲，並扣得甲基安非他命2 包及海洛
    因3 包，經採驗其排放之尿液送驗後，始悉上情。
二、案經高雄市政府警察楠梓分局報請臺灣高雄地方法院檢察署
    檢察官偵查後提起公訴。
    理  由
一、本案被告甲○○所犯係死刑、無期徒刑、最輕本刑為3 年以
    上有期徒刑以外之罪，其於準備程序中就被訴事實為有罪之
    陳述，經法官告知簡式審判程序之旨，並聽取公訴人及被告
    之意見後，本院依刑事訴訟法第273 條之1 第1 項之規定，
    裁定進行簡式審判程序。
二、上揭事實，業據被告於本院審理中坦承不諱，而其為警查獲
    時所採取之尿液，經送請高雄市立凱旋醫院檢驗結果，呈安
    非他命及甲基安非他命陽性反應，有該院98年7 月9 日出具
    之檢體編號D98214號濫用藥物尿液檢驗報告、毒品案件尿液
    送驗編號與真實姓名對照表（編號D98214）附卷可稽，足認
    被告確有施用第二級毒品甲基安非他命無訛；又於被告於98
    年6 月25日遭查扣之粉末3 包及晶體2 包，經送驗結果，則
    分別含有海洛因成分（驗後淨重共7.51公克）及呈甲基安非
    他命陽性反應（驗後淨重共3.06公克），亦有法務部調查局
    98年7 月28日調科壹字第09823020750 號濫用藥物實驗室鑑
    定書、高雄高雄醫學大學附設中和紀念醫院99年7 月20日第
    9907-94 、9907-97 號檢驗報告及高雄市政府警察局楠梓分
    局扣押物品清單在卷可佐，是扣案粉末及晶體分別係第一級
    毒品海洛因及第二級毒品甲基安非他命堪以認定。綜上，被
    告上開自白與事實相符，本案事證明確，應依法論科。
三、核被告就犯罪事實一（一）所為，係犯毒品危害防制條例第
    10條第2 項之施用第二級毒品罪，其施用前持有毒品之低度
    行為，為施用所吸收，不另論罪；又被告係於上開施用第二
    級毒品甲基安非他命後另行起意於犯罪事實一（二）所述之
    時地購得第一級毒品海洛因3 包及第二級毒品安非他命2 包
    ，故其持有第二級毒品安非他命之行為，並非前次施用所持
    有，不為前次施用毒品行為所吸收，是被告就犯罪事實一（
    二）所為，係犯同條例第11條第1 項、第2 項之持有第一級
    、第二級毒品罪。又被告於犯罪事實一（二）為警查獲時所
    持有之上開第一級毒品海洛因及第二級毒品甲基安非他命，
    乃該日下午為警查獲前，向姓名年籍不詳綽號「阿龍」之人
    一起購得乙情，業據被告於偵查時供承在卷，是被告係以一
    行為同時觸犯上開2 罪名，為想像競合犯，應從一重依第11
    條第1 項持有第一級毒品罪處斷；公訴意旨認上開持有第一
    級、第二級毒品罪應予分論併罰，尚有未恰；另被告所犯施
    用第二級毒品罪及持有第一級毒品罪，犯意各別、行為互殊
    ，應予分論併罰；另被告前有如上所載論罪科刑執行情形，
    有臺灣高等法院被告前案紀錄表在卷可稽，其受有期徒刑之
    執行完畢後，5 年以內故意再犯本件有期徒刑以上之2 罪，
    均為累犯，均應依刑法第47條第1 項規定，加重其刑。爰審
    酌被告前有多次施用毒品之不良素行，有上開前案紀錄表在
    卷可佐，經觀察勒戒及刑之執行完畢後，再犯本件施用毒品
    罪，足見其戒絕毒癮之意志不堅，且其明知國家對於查緝毒
    品之禁令，猶非法持有第一、二級毒品，不僅有害社會秩序
    ，更對社會治安產生潛在威脅，惟念其犯後尚能坦承犯行，
    施用毒品乃戕害自身健康，尚未直接危害他人，暨其持有第
    一、二級毒品之時間、數量等一切具體情狀，分別量處如主
    文所示之刑，並定其應執行刑，以資懲儆。至於98年6 月25
    日所查扣之扣案物品粉末3 包、晶體2 包，經送法務部調查
    局及高雄醫學大學附設中和紀念醫院檢驗結果，粉末3 包部
    分含有海洛因成分、晶體2 包部分呈甲基安非他命陽性反應
    ，業如前述，足證前開粉末及晶體屬分別係海洛因及甲基安
    非他命而屬違禁物無訛，不問屬於犯人與否，應依毒品危害
    防制條例第18條第1 項前段之規定，沒收銷燬之；另裝放上
    開毒品之包裝袋共5 只，因與毒品難以析離，且無析離之實
    益與必要，併予宣告沒收銷燬之；至於鑑驗耗損部分，既已
    滅失，無庸沒收。末查，本案中犯罪事實一（二）遭扣案者
    ，尚有其他不明粉末共4 包，惟上開粉末經送高雄醫學大學
    附設中和紀念醫院檢驗結果，其中1 包呈愷他命陽性反應，
    有上開醫院報告編號9907-99 檢驗報告在卷可參，然愷他命
    屬第三級毒品，且其驗後淨重為0.188 公克，依毒品危害防
    制條例第18條第1 項後段，屬行政沒入之範疇，故不予宣告
    沒收；另其餘扣案之粉末3 包檢驗結果均不屬管制物品，亦
    有上開醫院報告編號9907-95 、9907-96 、9907-98 在卷可
    參，均非違禁物且與被告本件持有第一、二級毒品無涉，故
    均不予宣告沒收，併此序明。
四、據上論斷，應依刑事訴訟法第273 條之1 第1 項、第299 條
    第1 項前段，毒品危害防制條例第10條第2 項、第11條第 1
    項、第2 項、第18條第1 項前段，刑法第11條、第55條、第
    51條第5 款，判決處如主文。
本案經檢察官顏漢文到庭執行職務。
中    華    民    國    99    年    8     月    11    日
                  刑事第三庭    法  官 陳航代
以上正本證明與原本無異。
如不服本判決應於收受送達後10日內向本院提出上訴書狀，並應
敘述具體理由；如未敘述上訴理由者，應於上訴期間屆滿後20日
內向本院補提理由書（均須按他造當事人之人數附繕本）「切勿
逕送上級法院」。
中    華    民    國    99    年    8     月    11    日
                                書記官 陳玉娥
附錄本罪論罪科刑法條
毒品危害防制條例第10條第2項
施用第二級毒品者，處 3 年以下有期徒刑。
毒品危害防制條例第11條第1項、第2項
持有第一級毒品者，處 3 年以下有期徒刑、拘役或新臺幣 5 萬
元以下罰金。
持有第二級毒品者，處 2 年以下有期徒刑、拘役或新臺幣 3 萬
元以下罰金。

司法院資訊處製作；財團法人民間司法改革基金會備份。
